【裁判字號】    98,交抗,574
【裁判日期】    980616
【裁判案由】    聲明異議
【裁判全文】
臺灣高等法院臺中分院交通事件裁定     98年度交抗字第574號
抗  告  人
即受處分人  甲○○
上列抗告人因聲明異議案件，不服臺灣彰化地方法院中華民國98
年4月14日所為裁定（98年度交聲字第407號）提起抗告，本院裁
定如下:
    主  文
抗告駁回。
    理  由
一、抗告意旨略以：抗告人駕駛AQ-6671號自小客車於92年1月15
    日15時48分，在國道1號公路179公里北處，因車輛故障停於
    路肩時，便將在最短時間撥電話請拖車到現場為拖吊作業，
    已接近完成作業，剛好交通警察經過，便開紅單並說明違規
    事由，且立即叫本人簽章，然而因車輛已在拖吊進行，而車
    輛也未影響車輛通行且停於路肩。後經3次以上地方法院來
    函，已在裁定5日內向本院提起抗告云云。
二、原處分機關略以：抗告人即受處分人甲○○（下稱受處分人
    ）駕駛AQ-6671號自小客車於92年1月15日15時48分，在國道
    1號公路179公里北處，因「車輛故障停於路肩時，未開啟閃
    光或設置故障標誌」違規，而遭國道公路警察局第三警察隊
    警員以異議人違反道路交通管理處罰條例第33條第1項規定
    掣單舉發，異議人未依規定期限繳納罰鍰，爰依法對異議人
    予以裁處罰鍰新臺幣6,000元等語。
三、受處分人聲明異議意旨略以：當時車輛故障，信號已顯示，
    便將車輛駛至路邊察看且立即撥打電話請托車到現場實施托
    吊作業，不料於進行至一半時，洽有交通警察經過，以車輛
    故障停於路肩時，未設置三角標誌於車輛後方，進行掣罰，
    由於異議人並未違規，故未於紅單上簽名，為此聲明異議等
    語。
四、按交通法庭認為聲明異議不合法律上之程式或其異議權已經
    喪失者，應以裁定駁回之，但其不合法律上之程式可補正者
    ，應先定期命為補正，逾期不補正者，即予駁回，道路交通
    案件處理辦法第18條定有明文。次按法院受理有關交通事件
    ，原則上應準用刑事訴訟法有關規定，為道路交通管理處罰
    條例第89條及道路交通案件處理辦法第4條第1項所明定。而
    關於業經法院裁定確定後，復對於同一交通違規異議事件重
    複聲明異議時，如何處理，上開辦法並無特別規定，自應準
    用刑事訴訟法相關規定。依刑事訴訟法第302條第1款之規定
    ，案件曾經判決確定者，其起訴不合法，應為程序上之免訴
    判決，惟因道路交通聲明異議事件之處理，並無諭知免訴之
    規定，於此情形，應認其異議不合法律上之程式。因此，異
    議人就已經裁定確定之同一交通違規事實，重複向法院聲明
    異議，在後之聲明異議應不合法，當由程序上駁回其異議。
五、經查：本件聲明異議事件（即原處分機關彰監四字第裁
    64-Z00000000號裁決書），業經受處分人於98年2月16日具
    狀向原處分機關聲明異議，並經台灣彰化地方法院於同年3
    月11日以98年度交聲字第197號裁定異議駁回，受處分人不
    服，提起抗告，再經本院於同年3月31日以98年度交抗字第
    342號裁定駁回抗告，並已於同年3月31日確定等情，有本院
    98年度交抗字第342號裁定在卷可稽，是受處分人於前開交
    通違規事實裁定確定後，再就同一交通違規事實，重行向原
    審法院聲明異議，揆諸前揭說明，自屬異議不合法。
六、從而，本件受處分人所為之聲明異議，不合法律上之程式，
    原審法院因而駁回受處分人之異議，經核並無不合。受處分
    人猶執前詞指摘原裁定不當，為無理由，應予駁回。
七、據上論斷，應依道路交通管理處罰條例第89條，道路交通案
    件處理辦法第26條，刑事訴訟法第412條，裁定如主文。
中    華    民    國    98    年    6    月    16    日
            交通法庭    審判長法  官  趙  春  碧
                              法  官  楊  真  明
                              法  官  賴  恭  利
上列正本證明與原本無異。
不得再抗告。
                              書記官  林  桂  鳳
中    華    民    國    98    年    6     月    16    日


司法院資訊處製作；財團法人民間司法改革基金會備份。
